【裁判字號】    97,財管,118
【裁判日期】    970820
【裁判案由】    指定遺產管理人
【裁判全文】
臺灣高雄地方法院民事裁定             97年度財管字第118號
聲  請  人  高雄市稅捐稽徵處
法定代理人  乙○○
上聲請人聲請指定被繼承人甲○○○之遺產管理人事件，本院裁
定如下：
    主      文
選任李淑妃律師為被繼承人甲○○○（女，民國○○年○ 月○○日生
，民國92年6 月15日死亡，身分證統一編號：Ｚ000000000號）之
遺產管理人。
程序費用新臺幣壹仟元由被繼承人甲○○○之遺產負擔。
    理      由
一、按繼承開始時，繼承人之有無不明者，由親屬會議於一個月
    內選定遺產管理人，並將繼承開始及選定遺產管理人之事由
    ，向法院報明；無親屬會議或親屬會議未於前條所定期限內
    選定遺產管理人者，利害關係人或檢察官，得聲請法院選任
    遺產管理人，並由法院依前項規定為公示催告，民法第1177
    條、第1178條第2項分別定有明文。
二、本件聲請意旨略以：被繼承人甲○○○（女，民國○○年○ 月
    ○○日生，身分證統一編號：Ｚ000000000號，生前住高雄市○
    鎮區○○路266 巷1 號3 樓），業於92年6 月15日死亡，因
    無各順位繼承人，且其親會議亦並未於1 個月內選定遺產管
    理人，致聲請人對甲○○○所遺產財無法執行滯欠稅捐之權
    利，爰依非訟事件法第78條第1 項之規定，請鈞院指定被繼
    承人甲○○○之遺產管理人等語。
三、經查，聲請人主張之前揭事實，業據其提出債務人除戶資料
    1 份、歸戶財產查詢清單、欠稅總歸戶查詢清單、二親等資
    料查詢清單各1 份為證，堪信屬實，而甲○○○之遺產無各
    順位繼承人，親屬會議亦無指定遺產管理人，揆諸首揭法條
    規定與前開說明，聲請人既為甲○○○之債權人，自有利害
    關係，其向本院聲請指定遺產管理人，自屬有據。
四、本院審酌具律師身分之人，受有法律之專業訓練，嫻熟公示
    催告、強制執行等相關法律程序，且對於遺產管理人依法應
    盡之管理職責，當較一般未受法學訓練之民眾更為明瞭，是
    如將甲○○○之遺產交由律師管理，應有利於處理後續之遺
    產問題，亦利於債權人債權之實現，且律師之行止均受有律
    師法之規範，其執行遺產管理人之職務更能公正適法，應適
    於擔任遺產管理人職務，而李淑妃律師學有專長，多年來從
    事律師工作，且係高雄律師公會登記願意擔任遺產管理人之
    人員，此有該公會登錄律師願意擔任遺產管理人名單1 份在
    卷足稽，核其學識及專業經驗，應能勝任遺產管理人職務，
    誠為妥適人選。從而選任李淑妃律師擔任本件被繼承人甲○
    ○○之遺產管理人，負責處理有關被繼承人之遺產遺債事宜
    。
五、依非訟事件法第157 條、第24條第1 項，裁定如主文。
中    華    民    國    97    年    8     月    20    日
                      家事法庭法  官    吳文婷
正本係照原本作成。
如對本裁定抗告須於裁定送達後15日內向本院提出抗告狀，並繳
納裁判費新台幣1,000元。
中    華    民    國    97    年    8     月    20    日
                                書記官  黃進遠


司法院資訊處製作；財團法人民間司法改革基金會備份。
